臺灣高等法院刑事裁定　　　　　　　　　　　　　　九十一年度毒抗字第四０七號
　　抗　告　人
　　即　被　告　甲○○
右抗告人因違反毒品危害防制條例案件，不服臺灣士林地方法院中華民國九十一年五
月二十三日裁定（九十一年度毒聲字第五九一號），提起抗告，本院裁定如左：
    主  文
抗告駁回。
    理  由
一、按犯毒品危害條例第十條之罪者（即施用第一、二級毒品），檢察官應先將被告
    送勒戒處所觀察、勒戒，同法第二十條第一項定有明文。又觀察勒戒處分執行條
    例第三條第一項規定，檢察官依毒品危害防制條例第二十條第一項規定命送勒戒
    處所執行觀察、勒戒處分者，應先向法院聲請裁定，法院應於受理聲請後二十四
    小時內為之。
二、查抗告人即被告甲○○於民國（下同）九十年三月十七日六時十五分許回溯九十
    六小時內之某時，在不詳地點，施用第二級毒品ＭＤＭＡ（如附表編號第八三號
    之第二級毒品），為警於九十年三月十七日三時許，在臺北市大安區○○○路二
    八０巷二十四號地下室一樓「ＩＢＩＺＡ」ＰＵＢ店內查獲。被告雖否認上揭犯
    行，惟被告尿液經送驗結果，呈第二級毒品ＭＤＭＡ陽性反應，此有行政院國軍
    退除役官兵輔導委員會台北榮民總醫院出具之臨床毒物科檢驗報告一紙附卷可稽
    （見毒聲卷第四頁），原審法院因檢察官之聲請（見毒聲卷第二頁），依毒品危
    害防制條例第二十條第一項及觀察勒戒處分執行條例第三條第一項之規定，裁定
    被告應送勒戒處所觀察、勒戒，經核於法並無不合。
三、被告提起抗告意旨略以：抗告人於九十年一月至三月有持續服用泰國減肥藥，因
    其成份具有ＭＤＭＡ且此藥效能於體內持續二個月之久，抗告人尿液呈陽性反應
    ，與此應有關聯。抗告人受高等教育，深知毒害之嚴重，絕不可能以身試法，爰
    依法提起抗告云云。惟被告尿液經送行政院國軍退除役官兵輔導委員會台北榮民
    總醫院檢驗結果，確呈第二級毒品ＭＤＭＡ陽性反應，前已敘明。被告否認犯行
    ，惟其先於檢察官偵訊時供稱：「（對警方移送書有何意見？告以要旨。）沒意
    見，但我是因為併桌，可能被人下藥。」等語（見毒聲卷第五頁），嗣於抗告意
    旨中託辭係因服用含有ＭＤＭＡ成分之減肥藥，致尿液檢驗呈毒品陽性反應，前
    後說詞不一，顯為卸責之詞，不足採信，被告之抗告為無理由，應予駁回。
四、據上論斷，應依刑事訴訟法第四百十二條，裁定如主文。
中    華    民    國      九十一  年       七       月       二十二     日
                             臺灣高等法院刑事第二十二庭
                                 審判長法  官  許  正  順
                                       法  官  邱  同  印
                                       法  官  林  明  俊
右正本證明與原本無異。
不得再抗告。
                                       書記官  蕭  進  忠
中    華    民    國      九十一  年       七       月       二十五     日
附表
            第二級毒品
            12  安非他命（Amphetamine)
            24  大麻 (Cannabis)
            33  可待因（Codeine)及其製劑含量每一○○毫升（或一○○公克）五
                ‧○公克以上
            41  右旋普帕西芬（Dextropropoxyphene)
            42  狄安普魯密特（Diampromide)
            43  二乙胺二塞吩丁烯（Diethylthiambutene)
            44  二乙基色胺（DET)
            45  狄芬諾新（Difenoxin)
            46  二氫可待因（Dihydrocodeine)
            47  二氫嗎啡（Dihydromorphine)
            48  狄門諾沙多（Dimenoxadol)
            49  狄美菲坦諾（Dimepheptanol)
            50  二甲胺二塞吩丁烯（Dimethylthiambutene)
            51  二甲基色胺（DMT)
            52  嗎福淋二苯丁酸乙酯（Dioxaphetylbutyrate)
            53  狄芬諾西萊（Diphenoxylate)
            54  狄匹潘濃（Dipipanone)
            55  二甲氧基安非他命（DMA)
            56  （1 、2 G甲基已基）羥基四氫甲基二苯  喃（DMHP)
            57  二甲氧基乙基安非他命（DOET)
            58  二甲氧基甲苯異丙胺（DOM、STP)
            59  托蒂巴醇（Drotebanol)
            60  愛哥寧（Ecgonine)
            61  愛哥寧衍化物（Ecgonine Derivatives)
            62  甲乙胺二  吩丁烯（Ethylmethylhiambutene)
            63  乙基嗎啡（Ethylmorphine)
            64  乙環利定（Eticyclidine)
            65  愛托尼他淨（Etonitazene)
      66  愛托失立汀（Etoxeridine)
            67  吩坦尼（Fentanyl)
            68  芬乃他林（Fenetylline)
            69  佛萊西汀（Furethidine)
            70  羥二氫嗎啡（Hydromorphinol)
            71  二氫可待因酮（Hydrocodone)
            72  二氫嗎啡酮（Hydromorphone)
            73  羥基配西汀（Hydroxypethidine)
            74  伊玻蓋因（Ibogaine)
            75  異美沙冬（Isomethadone)
            76  左旋安非他命（Levamphetamine)
            77  左旋甲基嗎汎（Levomethorphan)
            78  左旋嗎拉密特（Levomoramide)
            79  左旋嗎汎（Levorphanol)
            80  左旋吩納西嗎汎（Levophenacylorphan)
            81  麥角二乙胺（LSD、Lysergide)
            82  二亞甲基雙氧安非他命（MDA)
            83  Ｎ二甲基?.4?亞甲二氧基）苯乙基胺〔MDMA，Ｎ?
                dimethyl?.4]methylenedioxy）phenethy- lamine〕
            84  甲氯  酮（Mecloqualone)
            85  三甲氧苯乙胺（Mescaline)
            86  美他唑新（Metazocine)
